臺灣臺南地方法院民事判決　　　　　　　93年度簡上字第34號
上　訴　人　　台南市政府
法定代理人　　乙○○
訴訟代理人　　林國明律師
被上訴人　　　財團法人成大研究發展基金會
法定代理人　　甲○
訴訟代理人　　王成彬律師
訴訟受告知人　正道工業股份有限公司
法定代理人　　陳國雄
代　理　人　　丙○○
上列當事人間請求返還圖冊事件，上訴人對於中華民國93年1月
19日本院台南簡易庭92年度南簡字第761號第一審判決提起上訴
，經本院於94年8月16日言詞辯論終結，判決如下：
    主  文
上訴駁回。
第二審訴訟費用由上訴人負擔。
　　事實及理由
一、按不變更訴訟標的，而補充或更正事實上或法律上之陳述者
    ，非為訴之變更或追加，民事訴訟法第256條定有明文，依
    同法第436條之1第3項準用第463條，於簡易程序第二審亦有
    適用。上訴人原審起訴時本於所有權與契約之法律關係請求
    被上訴人返還圖冊，嗣於本院表明依據契約第16條、第20－
    1條約定請求返還，係補充其法律上之陳述，並非訴之追加
    。被上訴人表示不同意上訴人之追加，尚有誤會，核先敘明
    。
二、本件上訴人起訴主張：
  (一)上訴人與訴訟受告知人正道工業股份有限公司（下稱正道公
    司）定有「台南市○○○○道路基地開發經營契約」（下稱
    甲契約），約定由正道公司參與開發及經營台南市○○○○
    道路基地，依甲契約第7.5.2條、第7.9條之約定，正道公司
    應提出設計細部圖說九冊予上訴人，正道公司並於民國91年
    1月9日正海字第91010901號函將上開圖冊函送上訴人，且上
    訴人與正道公司另案之仲裁（91年仲聲忠字第039號仲裁事
    件），正道公司有向上訴人要求圖冊之報酬，是圖冊之所有
    權應已為上訴人所有。
  (二)另上訴人與被上訴人及訴訟受告知人正道公司於90年11月12
    日簽訂「台南市○○○○道路基地ＢＯＴ案委託專案管理等
    技術服務工作」契約書（下稱乙契約），依系爭契約書第4
    條約定，被上訴人有審查正道公司所提出各項關於「台南市
    ○○○○道路基地ＢＯＴ案」（下稱ＢＯＴ工程）設計案之
    義務，並應於審查完畢後將各項設計圖冊返還於所有權人即
    上訴人台南市政府。而上訴人曾於91年1月16日以南市工土字
    第０九一０００二五０四０號函，將「台南市○○○○道路
    基地開發經營契約變更設計（空調、水電、消防、監控等）
    之細部圖說」九冊（下稱系爭圖冊）送請被上訴人審查，該
    圖冊原係上訴人所有，並無移轉圖說所有權之意思，被上訴
    人應於審查後交還上訴人。上訴人前後於91年9月及11月間
    向被上訴人催討上開圖冊，被上訴人均拒不交還。上訴人於
    91年10月初與被上訴人聯繫，確定系爭圖冊仍存放在被上訴
    人處，且願意歸還上訴人。詎被上訴人於91年11月27日以（
    九十一）成大研基建字第二五六二號函，向上訴人表示暫不
    予歸還，為此，本於乙契約第16條、20－1條及所有權之法
    律關係提起本訴。
  (三)聲明：
    (1)原判決廢棄。
    (2)被上訴人應將如原審10至19頁明細表及照片所示之「台南
      市○○○○道路基地開發經營契約變更設計（空調、水電
      、消防、監控等）之細部圖說」九冊交還上訴人。
三、被上訴人則抗辯：
  (一)上訴人主張海安路ＢＯＴ案服務契約已經解除，被上訴人主
  　張未解除。
  　1.上訴人主張於91年8月23日以南市工土字第○九一○二三
      一九三○號函向被上訴人解除乙契約。
　　2.惟查乙契約並非被上訴人與上訴人雙方之契約，乃兩造與
      正道公司三方面訂立之契約，在契約之當事人上訴人為甲
      方，被上訴人為乙方，正道公司為丙方。上訴人不能單方
      向被上訴人解除契約，依契約第27條約定：「關於本契約
      之解釋或因違約產生之爭議與糾紛，應由三方協議解決，
      如三方不能以協議方式於一個月內解決時，得提付仲裁解
      決之」，上訴人既未經三方協議解決，自不得由其單方面
      解除契約，並逕行提起本訴。
　　3.況依專業服務契約之規定被上訴人應得之酬金為新台幣（
　　　585萬元，被上訴人僅受領200萬元，尚有385萬元酬金未
      受領，且專案服務契約為雙務契約，被上訴人為受對待給
      付前，被上訴人得為同時履行之抗辯。
　(二)上訴人主張變更設計圖說九冊為其所有，被上訴人主張該九
　　冊圖說非其所有。
　　1.系爭九冊圖說為正道公司所製作，為上訴人不爭之事實。
　　2.系爭圖說既為正道公司所製作，其所有權屬於正道公司，
　　　此為原判決所認定。
　　3.上訴人係依「所有權」及「解除契約」之法律關係為本件
　　　訴訟之標的，惟系爭圖說既非上訴人所有，其所依據之所
　　　有權基礎並不存在。
　　4.上訴人除主張與被上訴人解決契約外，並主張與正道公司
　　　解除契約，並與正道公司因解除契約之糾紛提付仲裁。姑
　　　不論上訴人與被上訴人之契約是否合法解除，縱認有合法
　　　解除，則依解除契約之法理，契約解除後應回復原狀，上
　　　訴人既主張與被上訴人及正道公司均已解除合約，則系爭
　　　九冊圖說之所有權屬於正道公司，該九冊圖說即應返還正
　　　道公司，上訴人更無權請求被上訴人將九冊圖說交付上訴
　　　人。
  (三)上訴人提起本訴欠缺權利保護要件：
　　上訴人所舉之證人陳銘輝在原審證稱，上訴人請求交付系爭
　　九冊圖說之目的係影印後提出仲裁庭為證據，並留存一份討
　　論，惟查系爭九冊圖說原已提出仲裁庭為證據，上訴人在仲
　　裁庭可以隨時請求影印，自無要求非交付系爭圖說不可。其
　　提起本訴顯然欠缺權利保護要件。
  (四)上訴人主張依合約書第16條及第20-1條規定請求返還系爭圖
    冊：
    1.查乙契約書第16條規定：「乙方在執行本契約所列之各項
      工作時，應與甲方密切連繫及會商討論，以減少不必要之
      修正時間與人力，甲方如有需要得要求乙方準備簡報資料
      及派專門人員擔任簡報工作或參與協調會，乙方不得異議
      。」第20－1條約定：「本契約所列之各項工作執行中，
      甲方得隨時派員前往檢視，如需要瞭解工作執行狀況時，
      乙方應提供相關資料與解答各項問題，甲方對本契約所列
      之各項工作內容認為應修正補充，經通知乙方辦理時，乙
      方應即照辦，不得異議。」
    2.上開合約第16條、第20－1條並未規定上訴人有權要求返
  　　還系爭圖冊（系爭圖冊非上訴人所有）。該兩條項之規定
      僅係針對被上訴人執行合約所規定之工作應配合上訴人並
      密切與之連繫。然而上訴人要求交付系爭圖冊，其目的在
      作為與正道公司仲裁爭議中作為其證據，與合約之工作無
      關，上訴人以上開約款作為本件請求之依據，應無理由。
  (五)聲明：上訴駁回。
四、兩造不爭執之事實：
　(一)上訴人與正道公司於89年2月1日訂有台南市○○○○道路基
    地開發經營契約（甲契約）。
  (二)兩造與正道公司於90年11月12日訂有「台南市○○○○道路
    基地ＢＯＴ案委託專案管理等技術服務工作契約書」（乙契
    約），由被上訴人擔任上開ＢＯＴ案之專案管理顧問（原審
    卷90頁以下契約書）。
　(三)正道公司製作「台南市○○○○道路基地開發經營契約變更
    設計（空調、水電、消防、監控）之細部圖說」（系爭圖冊
　  ）九冊，交付上訴人，再由上訴人交付被上訴人進行審查（
    原審補字卷7頁、本院卷65頁函）。
  (四)上訴人與正道公司因甲契約發生爭議，由正道公司聲請仲裁
    ，經中華民國仲裁協會91年仲聲忠字第39號作成仲裁判斷，
    嗣二方均提出撤銷仲裁判斷之訴（本院卷141頁仲裁判斷書
    、169頁仲裁詢問記錄、47頁上訴人陳報狀）。
五、本件兩造所爭執者在於：(一)何人為系爭圖冊之所有權人？(二)
    依乙契約，被上訴人有無返還圖冊予上訴人之義務？(三)系爭
    圖冊與正道公司交付仲裁庭之圖冊是否同一？(四)被上訴人有
    無拒絕交還系爭圖冊之正當事由？
  (一)圖冊所有權部分：
    (1)系爭圖冊係由正道公司依上訴人台南市政府於90年10月19
      日提供之「台南市○○路地○街、地下停車場未完成結構
      體及已完成結構體部分瑕疵改善工程」修正後建築及結構
      設計施工圖，所製作完成之空調、水電、消防、監控等工
      程之基本變更細部設計圖說，為兩造所不爭執，系爭圖冊
      既由正道公司所製作，該圖冊之所有權人即係正道公司。
      一般工程承攬，承攬人為符合業主訂作之需求，通常有製
      作施工圖面之必要，惟其提出於業主，係為使業主得以審
      查或依法應提出於主管機關審核使用之目的，除非契約有
      另行約定，否則尚難僅依承攬人交付設計圖說此一事實，
      即足認其所為交付係將圖說之所有權移轉。
    (2)上訴人固主張依甲契約第7.5.2條、第7.9條約定及仲裁判
      斷書之內容，可知系爭圖冊之所有權歸屬上訴人，惟為被
      上訴人所否認。依上訴人與正道公司間之甲契約第7.5.2
      條約定：「乙方（即正道公司）應將本計畫之工程合約、
      其他相關合約、及設計與施工有關之紀錄、文件、圖說、
      竣工文件等之副本或影本提送甲方（即上訴人）備查。如
      甲方對其他文件有所要求時，乙方並應即時提供之」、第
      7.9條約定：「乙方應妥善保存與本計畫之設計與施工有
      關之紀錄、文件及圖說，並應依甲方之要求即時提供予甲
      方。」自上開契約約定內容文字觀之，並未明確約定圖冊
      之所有權，且系爭圖冊係送交上訴人備查，而保管人原則
      上為正道公司，至於正道公司雖有隨時「提供」圖說之義
      務，然因製作人為正道公司，其原始取得圖說之所有權，
      且本件甲契約係ＢＯＴ契約，依契約第7.7.1條約定，由
      正道公司自行負擔計畫之開發、興建、管理、維護及其他
      完成計畫所生之一切費用，更足以確認前開約定正道公司
      提供圖說、文件等義務僅係供上訴人審查、監督之用，並
      非依此提供即將所有權移轉。又依上訴人提出之仲裁判斷
      書節本，僅記載正道公司依甲契約7.7.2條應支付成大基
      金會之費用，正道公司請求上訴人負擔234萬元為合理（
      本院卷142頁），並無記載有關圖冊之費用支出與所有權
      歸屬之判斷，是上訴人主張依甲契約及仲裁判斷結果，認
      其有圖冊所有權，顯不可採。
  (二)依乙契約，被上訴人有無返還圖冊義務部分：
    (1)兩造及正道公司所訂立之乙契約，係約定由被上訴人提供
      專案管理、規劃服務、資產鑑價服務等，而委託人為上訴
      人及ＢＯＴ廠商正道公司，被上訴人的工作範圍之一，尚
      包括設計、規範與圖樣之審查及協調（契約書4－1(5)，原
      審卷91頁）；再參照乙契約之各條約款與第23－1約定：
      「乙方（即被上訴人）辦理契約規定之服務時，應以專業
      之技術、謹慎與勤勉之態度，履行其契約責任，擔任甲方
      （即上訴人）之忠實顧問，隨時保障甲方之權益，克盡善
      良管理人之誠信及責任，不得有不正當行為及違反或廢弛
      業務上應盡之責任。」其意旨與民法第535條：「受任人
      處理委任事務，應依委任人之指示，並與處理自己事務為
      同一之注意，其受有報酬者，應以善良管理人之注意為之
      。」之規定相當，且被上訴人並因提供服務而受有價金（
      乙契約第9條）。按稱委任者，謂當事人約定，一方委託
      他方處理事務，他方允為處理之契約，民法528條定有明
      文。本件乙契約之性質從其約款內容可知被上訴人係受上
      訴人委任，而有償為上訴人處理契約約定服務事項之委任
      契約。
    (2)惟乙契約中就被上訴人因審查圖冊，就其所受領之圖冊權
      利義務等事項，並未明確約定，自應依民法委任之相關規
      定予以補充。按受任人因處理委任事務，所收取之金錢、
      物品及孳息，應交付於委任人，民法第541條第1項定有明
      文。本件系爭圖冊係正道公司所製作，其交付上訴人後，
      上訴人再將設計圖冊交予被上訴人，此交付圖冊之流程，
      兩造並不爭執，且有上訴人提出之函文在卷，已如前述，
      而上訴人將系爭圖冊交付被上訴人，係因乙契約約定ＢＯ
      Ｔ工程圖樣委任被上訴人審查，被上訴人該部分之工作，
      自係為上訴人處理該事務，則依上開民法規定與乙契約之
      約定，被上訴人因委任關係而自上訴人處收受之系爭圖冊
      ，本應有返還之義務，並無疑義。然被上訴人是否有可拒
      絕返還圖冊之正當事由，兩造另有爭執。
  (三)圖冊是否同一之部分：
    (1)被上訴人抗辯系爭圖冊因上訴人與正道公司間之「台南市
      海安景觀暨地下街新建工程」糾紛，向中華民國仲裁協會
      申請仲裁，經正道公司請求被上訴人將系爭圖冊提出於該
      仲裁協會作為證據等情，是該圖冊現被上訴人已無持有，
      惟為上訴人所否認。然據證人即被上訴人方面負責本計畫
      之主持人陳耀光教授到庭證述：「這些圖冊是市政府在高
      雄的仲裁協會辦公室拍攝，圖冊是由我助理沈志戎（筆錄
      誤載為龍）與正道公司交給仲裁庭，圖冊是正道公司在海
      安路的辦公室交給基金會的，正道公司有公文會台南市政
      府。.... 證物所以交給仲裁庭，是正道公司要求，也有
      承諾仲裁結束後要把圖冊交還給我們，如三方協議有結果
      ，再看協議內容交還給誰」、「是沈志戎（筆錄誤載為龍
      ）陪同正道公司的人交給大億麗緻的仲裁庭，當時我人在
      庭外」等語（見原審卷108頁92年10月13日言詞辯論筆錄
      ）。又正道公司當日出席仲裁之代理人張興華證稱：「仲
      裁案件我從頭到尾都有參加，第三次仲裁庭之前我有跟成
      大（即被上訴人）協調，請成大提出當初由正道公司交付
      給台南市政府（庭呈正道公司函、台南市政府函二紙附卷
      ），再由市政府交給成大審查的圖冊九冊，把那些圖冊帶
      到仲裁庭給仲裁人看，當天是由成大基金會的一個承辦人
      帶去的，就放在桌子上，當庭請仲裁人看。本來是當天看
      完就可以發還，但當天主任仲裁人認為因為台南地檢署要
      調卷，所以希望把圖冊全部保管在仲裁庭以免調閱資料的
      麻煩，（庭呈詢問紀錄的筆錄內容）在第十五、十六頁有
      紀錄說這個圖是成大提出來的，而且仲裁庭要保管。（問
      ：當初本件的變更設計細部圖說總共有幾份？）總共做了
      兩份，其中一份就是用函文送給台南市政府，另外一份，
      就留在正道公司。當初三方有簽訂一份合約，成大是替市
      政府審核工程，所以我們就把圖送一份給市政府轉交成大
      審核，圖是正道公司做的，因為市政府另外有請尚禹營造
      公司施作地下街的部分，正道公司是施作ＢＯＴ案，因為
      兩邊會有施工的協調問題，所以正道公司把圖送給市政府
      是參考用的，是讓市政府居中協調兩邊施工界面不要出入
      ，中間的工作再由市政府委託成大處理，所以成大審核後
      有發文給正道公司要求修正細部。圖經過成大審核完畢後
      還要還給正道公司，因為該案工程的經費全部都是由正道
      公司出的，該案正道公司是業主，所以圖用完還是要還給
      正道公司，因為圖的費用是正道公司付的。（問：當初在
      仲裁庭的時候，有關圖的部分與市政府是否有其他爭執？
      ）市政府的爭執是針對圖的內容，表示我們的圖沒有經過
      專業技師簽章，但是有關圖冊的保管在仲裁庭時都沒有爭
      執。仲裁庭結束時，圖冊應該要交還給正道公司，因為當
      時是我請成大提出來，而且圖的所有權是屬於我們的。林
      國明律師該次的仲裁有參與，應該全部情形他都瞭解。」
      （本院卷163－165頁筆錄參照）。
    (2)參照上開二位證人之證述內容，就圖冊係被上訴人交由正
      道公司提出於仲裁庭一項，互核相符，且與證人張興華提
      出之仲裁庭第三次詢問紀錄記載：「聲代吳律師（即正道
      公司代理人吳卜律師）：．．．我們這邊有很多圖，都有
      送由市政府所委派的專業管理機關成大基金會，成大基金
      會跟我們說市政府特別指示說不要送出來，那他很無奈說
      兩方都不要給，所以就交給仲裁協會好了，兩方都不給免
      得為難。他們一直說我們沒有，反正我們拿不出來的他就
      說沒有，今天還特別指示成大基金會說不要把圖送出來，
      我們今天拿到這個圖有這樣的艱辛過程。戴主任仲裁人：
      這個圖不是你們拿出來的？聲代張先生（即證人張興華）
      ：是成大提出來的。」（本院卷182－183頁仲裁紀錄），
      則據上開證人證述與仲裁庭詢問紀錄，足認上訴人交付成
      大基金會之系爭圖冊，確實已由成大基金會轉交正道公司
      提出於仲裁庭。
    (3)上訴人固主張被上訴人提出仲裁庭之圖冊與上訴人所交付
      者，並非同一份圖冊，然證人即上訴人之承辦人陳銘輝證
      述：當初正道公司只有給一份圖說，並於91年1月9日當場
      翻閱後交給被上訴人等語（原審卷117頁筆錄），足認正
      道公司提出於仲裁協會者，即係正道公司於91年1月9日函
      交上訴人轉交被上訴人之系爭九冊圖說。上訴人又未能舉
      證證明正道公司交付於中華民國仲裁協會之圖冊並非上訴
      人91年1月9日交予被上訴人之系爭圖冊，或係正道公司另
      行修改之其他圖冊，則上訴人主張：正道公司提出於中華
      民國仲裁協會者未必為系爭圖冊等語，顯不足採。
  (四)被上訴人有無拒絕返還圖冊之正當事由
　　(1)當事人雙方互相表示意思一致者，無論其為明示或默示，
      契約即為成立。附停止條件之法律行為，於條件成就時，
      發生效力，民法第153條第1項、第99條第1項分別定有明
      文（最高法院87年度台上字第2912號判例意旨參照）。
　　(2)查有關系爭圖冊如何處理，證人即上訴人台南市政府技士
      陳銘輝於原審證稱：「原告（即上訴人）在九十一年九月
      十七日發文予被告（即被上訴人），請歸還圖說，提出市
      政府函，我們與沈志戎聯繫，他說希望我們影印，後來基
      金會就說他要保留圖說到雙方協議達成為止，後來因與正
      道公司有仲裁，需要圖說作證據，在今年三月間，在市政
      府工務局局長室由局長與被上訴人執行長、陳耀光、我等
      人達成協議，同意由被上訴人提出圖說交市政府影印，四
      月份時，被上訴人又說仲裁協會請他們交出圖說，所以無
      法交給市政府，但他說會請求仲裁協會歸還給市政府影印
      ，但我後來有與仲裁協會高雄辦事處聯繫，據說該圖冊是
      正道公司拿出來的，正道公司根據這些圖說要向市政府請
      求三千多萬元，所以市政府也需要這些圖說當作證據，因
      此向被告（即被上訴人）提出本件訴訟。」、「因為本來
      是要他們歸還圖說，後來不得已才答應影印，三月份協議
      時，圖說還沒有提出予仲裁庭，除了要提出仲裁庭作證據
      之外，我們市政府也要留一份討論．．．（被告訴訟代理
      人：請求記明筆錄證人有說到協議結果是被告保留圖說，
      市政府付費影印）我們當時是先退一步請被告先交給市政
      府影印，但最後還是要歸還。因為當時四月份仲裁庭要開
      ，正道公司都會討論到圖說的事，所以我們要求被告先提
      供給我們影印」等語（見原審卷第11 7頁92年10月24日言
      詞辯論筆錄）。再參照前述正道公司提出圖冊於仲裁庭當
      日之仲裁紀錄，正道公司代理人吳卜律師陳述市政府原先
      指示成大不要將圖交出，而上訴人於仲裁庭之代理人即
      本件上訴人訴訟代理人林國明律師在仲裁當日亦表示：「
      我們首先回應正本的問題，希望放在仲裁協會．．．因為
      原本太多了，萬一有印不清楚的地方，避免以後查證困難
      我們請求繼續放在仲裁協會。」（本院卷189頁仲裁協會
      紀錄參照）。又上開圖冊，上訴人已向仲裁協會拿圖去印
      ，費用為新台幣38,750元，亦經陳銘輝陳述在卷（本院卷
      109頁）。據此，足認上訴人與正道公司間關於海安地下
      街ＢＯＴ工程發生糾紛，被上訴人乃提議保留系爭圖冊至
      上訴人與正道公司達成協議為止，兩造間因此於92年3月
      間合意，由被上訴人提出系爭圖冊交上訴人影印，以利上
      訴人提出於仲裁庭作為證據；上訴人之代理人於仲裁庭亦
      表示圖冊原本應放置仲裁協會，是依此協議內容，可認兩
      造間係以仲裁程序之爭執全部終結，始將系爭圖冊返還予
      上訴人。
    (3)按關於條件及期限之意義，民法未設規定，通說認為條件
      者，指法律行為之效力之發生或消滅，繫於將來成否客觀
      上不確定事實；而期限者，則指法律行為之效力之發生或
      消滅，繫於將來確定發生之事實。是兩者同以將來之事實
      為內容，其主要區別在於條件係客觀上不確定之事實，而
      期限則為確定發生之事實（王澤鑑民法實例研習第二冊民
      法總則334頁參照）。本件兩造上述協議內容，有關返還
      圖冊之時間，係以仲裁爭議之全部終結為要件，且此仲裁
      爭執之終結係將來確定發生之事實，是認兩造約定返還圖
      冊係附有期限。又上訴人與正道公司之仲裁程序，雖經仲
      裁協會作成仲裁判斷，但上訴人及正道公司均提起撤銷仲
      裁判斷之訴，經上訴人陳明在卷（本院卷第47頁陳報狀）
      ，而上開圖冊並經中華民國仲裁協會隨仲裁事件全卷檢送
      至本院，有正道公司代理人丙○○提出之中華民國仲裁協
      會函可參（本院卷222頁），是認依兩造當時協議之真意
      ，上訴人與正道公司有關之ＢＯＴ工程仲裁爭執終結，被
      上訴人始負返還義務，今上訴人與正道公司間之仲裁爭議
      尚未全部終結，圖冊亦已為證物之一部檢送至法院，足認
      期限尚未屆至，上訴人請求被上訴人返還系爭圖冊，自無
      理由，不應准許。
    (六)上訴人固主張仲裁判斷已終結，依原審判決理由，自得請
      求返還圖冊。然當時兩造協議僅知有仲裁程序，未預料是
      否後續尚有撤銷仲裁判斷之訴，且依當時協議之真意，被
      上訴人係保留至雙方（即上訴人與正道公司）達成協議為
      止，意思應為有關工程仲裁之爭執全部終結，而非僅至仲
      裁判斷為止，否則上訴人及正道公司爭議未解，被上訴人
      如何交還圖冊？是上訴人主張者，顯與協議之當事人真意
      不符。又上訴人主張其已於91年8月23日解除乙契約，然
      兩造之協議係於92年3月份達成，自與是否解除契約無涉
      ，是認上訴人上開主張，均不可採。
六、綜上所述，本件上訴人主張其為圖冊所有人並不可採，然因
    兩造締結之乙契約為委任契約性質，被上訴人本有交還系爭
    圖冊予委任人即上訴人之義務，惟上開圖冊已交付中華民國
    仲裁協會為證物，且兩造協議以工程仲裁爭議全部終結為返
    還圖冊之期限，然該期限因上開工程爭執進入撤銷仲裁判斷
    訴訟並未終結，而尚未屆至，從而，上訴人本於所有權或乙
    契約之法律關係，請求被上訴人返還圖冊，並無理由，不應
    准許。是則原審駁回上訴人請求，於法並無不合。上訴意旨
    指摘原判決不當，求予廢棄改判，為無理由，應予駁回其上
    訴。
七、兩造其餘主張舉證，核與本件判斷無影響，爰不一一贅述，
    附此說明。
八、據上論結，本件上訴為無理由，依民事訴訟法第436條之1第
    3項、第449條第1項、第78條，判決如主文。
中　　華　　民　　國　　94　　年　　8 　　月　　30　　日
                  民事第三庭    審判長法　官　張季芬
                                      法　官　郭貞秀
                                      法　官　蔡孟珊
以上正本證明與原本無異。
本判決不得上訴。
中　　華　　民　　國　　94　　年　　9 　　月　　2 　　日
                                      書記官　謝育錚
